臺灣士林地方法院民事裁定             100年度小上字第80號
上  訴  人  林美梅
被  上訴人  永豐商業銀行股份有限公司
法定代理人  邱正雄
上列當事人間請求清償債務事件，上訴人對於中華民國100年10
月14日本院士林簡易庭第一審判決（100年度士小字第1085號）
，提起上訴，本院裁定如下：
    主  文
上訴駁回。
第二審訴訟費用新臺幣壹仟伍佰元由上訴人負擔。
    理  由
一、按關於請求給付金錢或其他代替物或有價證券之訴訟，其標
    的金額或價額在新臺幣（下同）10萬元以下者，適用小額程
    序。次按對於小額訴訟之第一審裁判之上訴，非以其違背法
    令為理由不得為之，民事訴訟法第436 條之8 第1 項、第43
    6 條之24第2 項分別定有明文。又按小額訴訟程序之上訴狀
    內應記載上訴理由，表明下列各款事項：(一)原判決所違背之
    法令及其具體內容。(二)依訴訟資料可認為原判決有違背法令
    之具體事實，觀諸民事訴訟法第436 條之25規定甚明。亦即
    其上訴狀應就第一審判決如何違背法令為具體之指摘，並揭
    示該法規之條項或其內容，若係成文法以外之法則，應揭示
    該法則之旨趣，倘為司法院解釋或最高法院之判例，則應揭
    示該判解之字號或其內容，或揭示如何當然違背法令之事實
    ，上訴狀如未依此項方法表明者，即難認為已對第一審判決
    之違背法令有具體之指摘（最高法院71年台上字第314 號判
    例參照）。對於未合法表明上訴理由之不合法上訴，小額訴
    訟程序第二審法院應依民事訴訟法第436 條之32第2 項準用
    同法第444 條第1 項前段規定，以裁定駁回之（最高法院26
    年鄂上字第236 號判例意旨參照）。
二、本件訴訟標的金額為10萬元以下，原審乃依小額訴訟程序審
    理，並判決上訴人全部敗訴，上訴人對該判決聲明不服，於
    民國100 年10月31日提出上訴，核其上訴理由狀所載，係陳
    稱：上訴人於91年、92年領有一年有效之中度精障證明，93
    年則領有永久有效之中度精障證明，當時上訴人與被上訴人
    之借貸係在極病態中之行為，並無正常人之行為能力。又上
    訴人已獨居10年，於100 年9 月8 日至9 月24日期間復因住
    院開刀，故無法找到訴訟代理人代為出庭。另被上訴人主張
    上訴人於92年8 月29日借款10萬元，為何本金及利息至100
    年9 月變成積欠9 萬餘元，懇請准予上訴人辯解之機會云云
    ，核其所述，並未具體表明原判決所違背之法令、法則或司
    法院解釋、最高法院判解之字號或具體內容為何，揆諸上開
    說明，其上訴即難認為合法，爰依法裁定駁回其上訴。
三、本件訴訟費用額，確定如主文所示之金額，並應由上訴人負
    擔。
四、據上論結，依民事訴訟法第436 條之32第1 項、第2 項、第
    444 條第1 項、第436 條之19第1 項、第95條、第78條，裁
    定如主文。
中    華    民    國   100    年    11    月    30    日
                  民事第二庭審判長法      官  林政佑
                                  法      官  劉逸成
                                  法      官  藍雅清
正本係照原本作成。
本件裁定不得抗告。
中    華    民    國   100    年    11    月    30    日
                                  書  記  官  張純華